# 财务处理

提问人：5566234 时间：2017-10-13 18:03:45
陈版主，您好，我公司为金融科技公司，日常主要通过信托公司做委托贷款，那么我们公司委贷应放什么科目核算合适呢？收入应放主营业务收入的什么项目合适呢，谢谢。

回答人：chenyiwei
请参考《瑞华研究2010~2016汇编》之“问题5-1-13（委托贷款及其利息收入在资产负债表和利润表上的列示）”。